臺灣臺北地方法院民事判決　　　　　　　95年度保險字第91號
原　　　告　騰淞營造有限公司
法定代理人　乙○○
訴訟代理人　丁○○
被　　　告　泰安產物保險股份有限公司
法定代理人　丙○○
訴訟代理人　戊○○
上列當事人間給付保險金事件，本院於民國九十六年二月二十七
日言詞辯論終結，判決如下：
    主    文
被告應賠償原告新台幣壹萬零壹佰參拾元，及自民國九十五年六
月三十日起至清償日止，按年息百分之五計算之利息。
原告其餘之訴駁回。
訴訟費用由被告負擔千分之十五，餘由原告負擔。
本判決第一項得假執行；但被告以新台幣壹萬零壹佰參拾元為原
告供擔保後，得免為假執行。
原告其餘假執行之聲請駁回。
    事    實
甲、原告方面：
一、聲明：(一)被告應給付原告新台幣（下同）陸拾柒萬柒仟壹佰
    陸拾陸元及自起訴狀繕本送達翌日（即民國九十五年六月三
    十日）起至清償日止，按年息百分之五計算之利息；(二)訴訟
    費用由被告負擔；(三)原告願供擔保，請准予宣告假執行。
二、陳述略稱：
  (一)原告因承攬交通部公路總局第一養護工程處之「台三線62Ｋ
    +200段左側災害修復工程」，於九十三年八月二十三日與被
    告簽立「營造綜合保險單」，以該工程為保險標的向被告投
    保「營造工程財物損失險暨營造工程第三人意外責任險」，
    約定保險期間自九十三年八月二十三日起至九十三年十二月
    三十一日止，總保險金額為一百零七萬六千元。嗣原告承攬
    前開工程所施作之便道工作，先後於九十三年九月二十三日
    遭受米雷颱風、於同年十月十九日遭受陶卡基颱風及於同年
    月二十五日遭受納坦颱風侵襲，致原告受有損失，損失金額
    高達六十七萬七千一百六十六元，依營造綜合保險單770 天
    災賠償限額特約條款之約定：「本保險單承保標的於保險期
    間內，因天災所致之毀損或滅失，本公司（按即被告）亦負
    賠償責任。」，被告自應就原告所受風災損失負賠償責任。
    詎原告檢附受損資料及照片向被告申請保險理賠，被告竟委
    託立誠保險公證人有限公司（下稱立誠公司）第一次來函以
    「三次颱風造成原告承攬工程損失額分別為：米雷颱風為八
    萬零三百二十九元、陶卡基颱風為六千八百零四元及納坦颱
    風為六萬一千二百元，均未逾保單規定每一次事故之自負額
    十萬元」為由，拒絕原告之理賠申請。嗣後立誠公司改提中
    間報告稱三次颱風造成原告承攬工程損失額分別為：米雷颱
    風為十八萬五千三百二十九元、陶卡基颱風為七萬六千九百
    三十八元及納坦颱風為十六萬六千二百元，均未逾保單規定
    每一次事故之自負額二十萬元為由，仍拒絕原告理賠申請。
  (二)惟查，依原告與交通部公路總局第一養護工程處所訂定之「
    詳細價目單」所示，其中關於「壹、１主體工程」部分並無
    營造綜合保單「135 臨時工程自負額附加條款」適用之餘地
    ，且關於本件賠償金額之計算，保險單「770 天災賠償限額
    特約條款」第六項乃係規定：「賠償金額＝（標的物實際損
    失金額x (保險金額/標的物實際價值)）－自負額」，惟被
    告計算原告風災中關於「施工便道費」、「施工檔、排水費
    」之損害額，並未依上開計算式計算，亦未就每一事故計付
    賠償金額，反以契約未約定之施工天數及未完成天數筆為計
    算基礎，且重複扣抵自負額，故被告之計算顯失所依據，被
    告無由拒絕原告理賠之申請，爰依保險契約之法律關係，請
    求被告賠償所受損害。
  (三)原告不認同立誠公司所為損害計算之保險公證，被告雖辯稱
    軀體模板屬包商施工機具設備，非承保範圍，營業稅亦非承
    保範圍，然原告投保後既有損失，應通通都在承保範圍，如
    果有這麼多不賠的狀況，被告就不應該找原告去投保。依據
    原告與交通部公路總局之詳細價目單，包商利潤管理費是百
    分之十，又自負額應該一次是十萬元，不是二十萬元，原告
    因為工程有風險才保險，結果發生事情保險公司都不賠。
三、證據：提出交通部公路總局第一養護工程處工程契約詳細價
    目單影本一份、立誠公司函影本一份、聲明異議函影本一份
    、立誠公司報告影本三份（三次風災損失計算式）、律師函
    影本一份、營造綜合保險單及基本條款影本各一份為證，並
    聲請傳訊證人甲○○。
乙、被告方面：
一、聲明：(一)原告之訴及假執行之聲請均駁回；(二)訴訟費用由原
    告負擔；(三)如受不利判決，被告願供擔保請准宣告免為假執
    行。
二、陳述略稱：
  (一)原告投保工程自負額為每一事故二十萬元：
    (1)依系爭兩造間之營造綜合保險「135 臨時工程自負額附加
      條款」之約定：「承保工程（含臨時工程）任何一次意外
      事故所致之毀損滅失，被保險人除應負擔本保險契約所載
      自負額外，對於臨時工程應再另行負擔其損失之百分之五
      十或十萬元，以較高者為準。倘臨時工程以外其他承保工
      程之損失未超過該自負額，而與臨時工程之損失合計超過
      時，被保險人除負擔該自負額外，應另行負擔超過部分之
      百分之五十或十萬元，以較高者為準。本條款適用於營造
      工程損失險，其約定與基本條款牴觸時以本條款為準，未
      記載事項仍依基本條款辦理。」，是兩造保險契約基本自
      負額為：每一事故為損失之百分之二十，最低十萬元；再
      加上臨時工程自負額為損失之百分之五十或十萬元（以較
      高者為準），故臨時工程自負額為每一事故二十萬元。而
      所謂「臨時工程」，依「營造綜合保險單」第十七條第六
      款約定：「臨時工程：為建造或安裝永久性結構物、工作
      物或工作所使用之輔助性工程，並得於該永久性工程部分
      或全部完成後廢棄、拆除或移作他用者。」。
    (2)依立誠公司中間報告所載：「原告承攬工程係台三線62Ｋ
      +200段左側災害修復，主要項目為將路基淘空處以140kg/
      cm2混凝土填滿，並於河床地面線構築高度4.50M，長度
      45M擋土牆加以穩固路面，避免再次發生災害。由於營建
      機具如怪手等必須下至河道施工，因此在九月二十一日於
      河道上游處開挖便道以方便施工，九月二十三日因受米雷
      颱風侵襲造成施工便道遭沖毀；十月一日再次開挖，於十
      月十九日遭陶卡基颱風侵襲，又將施工便道沖毀；十月二
      十一日第三次開挖，十月二十五日因納坦颱風侵襲又遭沖
      毀，直到十一月二日第四度開挖後工程終於完工。承攬工
      程因位於河道上，遭大雨沖刷下造成完成施工便道及擋土
      牆基礎遭掩覆受損。」，本件原告投保須加上臨時工程部
      分之自負額十萬元，故自負額為每一事故二十萬元。
    (3)「135 臨時工程自負額附加條款」約定之旨在限制保險人
      所願意承擔之風險，約定保險單所載之自負額外，被保險
      人尚須再負擔臨時工程之自負額。臨時工程一般係指為建
      造或安裝永久性結構物、工作物或工作所使用之輔助性工
      程，例如，河床中之築島、臨時擋土牆、便道、便橋或臨
      時支撐等，並得於永久性工程部分或全部完成後廢棄、拆
      除或移作他用者。鑑於上述「臨時工程」之特性及經濟考
      量，一般設計較永久性工程為脆弱，因此風險性偏高，損
      失幾可預期，屬承包廠商估計可預見風險的技術費用，且
      可事先低估或高估，非屬真正可保風險，因此，保險人通
      常願承擔之風險以不超過臨時工程費用之百分之五十，而
      一般約定自負額至少為損失金額之百分之五十，俾減少實
      際並不宜納入保險範圍的技術性費用之賠償，系爭保單亦
      復如此。
  (二)本件原告每次事故損害均未超過自負額二十萬元，故被告無
    須理賠，茲就原告損害項目及數額說明如下：
    (1)依「營造綜合保險單」第六條規定：「自負額：對於任何
      一次意外事故所致本保險契約承保範圍之毀損、滅失或賠
      償責任，被保險人須先行負擔約定之自負額‧‧。」，故
      被告僅對超過自負額負賠償之責，合先敘明。
    (2)原告主張就三次颱風事故，被告應理賠金額如下：
      九十三年九月二十三日米雷颱風部分：基礎挖方損失為
        216立方公尺，以單價每立方公尺30元計算，計6,480元
        ；軀體模板損失22,896元；施工便道費損失91,084元；
        施工擋、排水費損失91,084元；包商利潤管理費21,154
        元；包商營業稅10,577元。以上合計為243,275元。
      九十三年十月十九日陶卡基颱風部分：基礎挖方損失為
        216立方公尺，以單價每立方公尺30元計算，計6,480元
        ；施工便道費損失91,084元；施工擋、排水費損失91,0
        84元；包商利潤管理費18,865元；包商營業稅9,432元。
        以上合計為216,945元。
      九十三年十月二十五日納坦颱風部分：基礎挖方損失為
        216立方公尺，以單價每立方公尺30元計算，計6,480元
        ；施工便道費損失91,084元；施工擋、排水費損失91,0
        84元；包商利潤管理費18,865元；包商營業稅9,432元。
        以上合計為216,945元。
    (3)惟查，軀體模板部分屬不保範圍，被告無須理賠；縱認屬
      承保範圍，原告損害數額僅為一萬三千六百七十四元：
      依「營造綜合保險單」基本條款第十七條「名詞定義」
        第一項第(三)款約定：「施工機具設備：工程施工所使用
        之機械、設備、器具、支撐物、模型及其附屬配件。」
        ，而「軀體模板（合板）」即屬此施工機具設備之一；
        又依「營造綜合保險單」基本條款第十一條「營造工程
        財物損失險之賠償限額」第一項第(二)款約定：「倘施工
        機具設備之損耗費、使用費或租金等已包含於總工程費
        中，本公司依受損承保工程所需分攤該項金額賠付之；
        施工機具未經載明於本保險契約而為第一條第二項之保
        險標的者，不論其費用是否載明於工程承攬契約或工程
        計劃中，本公司對該施工機具之毀損或滅失不負賠償之
        責。」，本件因原告未另行投保施工機具設備保險，且
        未將軀體模板特別記載於保單之上，故依前開約定，被
        告不須賠償軀體模板部分。
      如認驅體模板部分屬承保範圍，則依原告承作交通部公
        路總局第一養護工程處「台三線62Ｋ+200段左側災害修
        復工程」工程契約中所附之「詳細價目單」記載：「壹
        -1-03 軀體模板（合板）製作：金額一萬三千六百七十
        四元」，原告損害數額為一萬三千六百七十四元。
    (4)再查，關於施工便道費、施工檔、排水費損失之計算，公
      證人之計算方式係以「工程編列金額乘以尚未施工之工作
      天數」，準此：九十三年九月二十三日米雷颱風造成施
      工便道費損失為八萬五千零十二元，造成施工擋、排水費
      損失為八萬五千零十二元；九十三年十月十九日陶卡基
      颱風造成施工便道費損失為三萬三千三百九十七元，造成
      施工擋、排水費損失為三萬三千三百九十七元；九十三
      年十月二十五日納坦颱風造成施工便道費損失為七萬五千
      九百零三元，造成施工擋、排水費損失為七萬五千九百零
      三元。
    (5)復查，被告無須理賠包商營業稅、包商利潤部分，僅應以
      百分之五計算管理費用：
      依證人甲○○先生證稱：「包商營業稅部分，第二年報
        稅時候，因為有災害損失所以並沒有營業稅，所以沒有
        算進來。」，可知原告於次年報稅時不須支出包商營業
        稅，故無損失可言，且包商營業稅非承保範圍，被告自
        無須理賠。
      因保險是損害填補之性質，包商利潤並非被告承保財物
        損失險之範圍，故亦不予理賠。
    (6)綜上小結，原告於承保範圍內三次之損失數額如下：
      九十三年九月二十三日米雷颱風部分：因本件原告未投
        保「施工機具設備」，故被告不須賠償原告所稱「軀體
        模板」之損失22,896元或「詳細價目單」所記載之金額
        13,674元；施工便道費及施工擋、排水費部分，公證人
        依合約金額扣除原告已施工天數，按未完成天數予以理
        算，損失各為85,012元；包商利潤管理費部分，公證人
        依管理費百分之五計算，理算損失為8,825 元；包商營
        業稅部分：此部分非承保範圍，被告不予賠償。總計原
        告因本次颱風損失金額為185,329 元（包括基礎挖方損
        失6,480 元，施工便道費損失85,012元，施工擋、排水
        費損失85,012元，包商利潤管理費8,825 元）。
      九十三年十月十九日陶卡基颱風部分：施工便道費及施
        工擋、排水費部分，公證人依合約金額扣除原告已施工
        天數，按未完成天數予以理算，損失各為33,397元；包
        商利潤管理費部分，公證人依管理費百分之五計算，理
        算損失為3,664 元；包商營業稅部分，此部分非承保範
        圍，被告不予賠償。總計原告因本次颱風損失金額為76
        ,938 元（包括基礎挖方損失6,480元，施工便道費損失
        33,397元，施工擋、排水費損失33,397元，包商利潤管
        理費3,664 元）。
      九十三年十月二十五日納坦颱風部分：施工便道費及施
        工擋、排水費部分，公證人依合約金額扣除原告已施工
        天數，按未完成天數予以理算，損失各為75,903元；包
        商利潤管理費部分，公證人依管理費百分之五計算，理
        算損失為7,914 元；包商營業稅部分，此部分非承保範
        圍，被告不予賠償。總計原告因本次颱風損失金額為16
        6,200元（包括基礎挖方損失6,480元，施工便道費損失
        75,903元，施工擋、排水費損失75,903元，包商利潤管
        理費7,914 元）。
    (7)依據前述計算結果，原告就三次颱風事故於承保範圍內之
      損失，金額均未超過自負額二十萬元，被告自不須負賠償
      損失之責。
  (三)原告另主張應依保單「770 天災賠償限額特約條款」「賠償
    金額＝標的物實際損失x（保險金額/標的物實際價值）」－
    自負額」計算損失云云。惟查，系爭保險單之保險金額為一
    百零七萬六千元，保險標的物實際價值即工程合約總價亦為
    一百零七萬六千元，故（保險金額/標的物實際價值） 即為
    一，被告委請公證人計算三次颱風損失時，即是以實際損失
    減去自負額方式計算。又施工便道費，施工檔、排水費，應
    扣除已施工天數，此係以使用道路的利益來算，是比較合理
    的計算方式。本件的爭執應該在於自負額的部分，如果要和
    解扣除自負額後，可以用三萬七千三百十四元和解，因為是
    三次颱風所以扣三次自負額。保險單「每一次事故自負額」
    欄中，未見「臨時工程自負額附加條款」內容之記載，是因
    設計的電腦格式，特約條款非常多，所以可能打不進去。
三、證據：提出立誠公司營造綜合保險中間報告影本一份、交通
    部公路總局第一養護工程處契約影本一份、財團法人保險事
    業發展中心出版「工程保險第一輯」節本影本二份及函文影
    本一份為證，並聲請傳訊證人甲○○。
    理    由
一、原告主張意旨略以：(一)原告承攬工程向被告投保，因三次颱
    風事故，遭受高達六十七萬七千一百六十六元之損失，被告
    原稱每次事故自負額十萬元，嗣後改稱自負額每次二十萬元
    ，而原告每次事故損害不及二十萬元而拒賠；(二)原告不認同
    被告所為損害賠償之計算，不僅其賠償金額計算方式違反兩
    造間「賠償金額＝標的物實際損失x（保險金額/標的物實際
    價值）」－自負額」之約定計算方式，且自負額應為十萬元
    而非二十萬元，被告就三次事故實際損失金額之計算，亦屬
    過低等語。
二、被告答辯意旨則以：(一)原告投保工程自負額為每一事故十萬
    元，但臨時工程風險較高依約增加自負額十萬元，合計自負
    額二十萬元；(二)有關實際損失數額之計算，軀體模板部分屬
    施工機具設備，非承保範圍；至於施工便道費、施工檔、排
    水費損失之計算，應以「工程編列金額乘以尚未施工之工作
    天數」計算，原告計算數額過高；又因災害損失故並不存在
    包商營業稅，包商利潤亦非被告承保財物損失險之範圍，計
    算結果原告三次事故之損失均未超過自負額二十萬元，故均
    無須理賠；(三)本件保險金額即為標的物實際價值，故每次事
    故賠償金額應以標的物實際損失扣除自負額計算等語。
三、兩造對於下列事項不爭執：(一)原告因三次颱風事故，遭受施
    工便道相關損害；(二)保單「770天災賠償限額特約條款第六
    款」有「賠償金額＝標的物實際損失x（保險金額/標的物實
    際價值）」－自負額」之約定。兩造爭執重點在於：(一)每一
    事故自負額是十萬元或二十萬元？自負額為何定十萬元，而
    臨時工程為何要增加十萬元？(二)軀體模板部分，是否施工機
    具設備而屬不保範圍？若屬承保範圍，數額為多少？(三)關於
    施工便道費、施工檔、排水費部分之損失，應如何計算？(四)
    包商營業稅應否理賠？包商利潤部分應否理賠？若應理賠數
    額為多少？爰就上揭爭點說明如后。
四、本件既屬臨時工程相關損害，自負額依約應以每次事故二十
    萬元計算，說明如下：
  (一)按依系爭兩造間之營造綜合保險「135 臨時工程自負額附加
    條款」之約定：「承保工程（含臨時工程）任何一次意外事
    故所致之毀損滅失，被保險人除應負擔本保險契約所載自負
    額外，對於臨時工程應再另行負擔其損失之百分之五十或十
    萬元，以較高者為準。倘臨時工程以外其他承保工程之損失
    未超過該自負額，而與臨時工程之損失合計超過時，被保險
    人除負擔該自負額外，應另行負擔超過部分之百分之五十或
    十萬元，以較高者為準。本條款適用於營造工程損失險，其
    約定與基本條款牴觸時以本條款為準，未記載事項仍依基本
    條款辦理。」，是兩造保險契約基本自負額為：每一事故為
    損失之百分之二十，最低十萬元；再加上臨時工程自負額為
    損失之百分之五十或十萬元（以較高者為準），故臨時工程
    自負額為每一事故二十萬元。
  (二)經查，所謂「臨時工程」依「營造綜合保險單」第十七條第
    六款約定：「臨時工程：為建造或安裝永久性結構物、工作
    物或工作所使用之輔助性工程，並得於該永久性工程部分或
    全部完成後廢棄、拆除或移作他用者。」，而本件原告所遭
    受三次事故為施工便道相關損害，均屬臨時工程之範圍，故
    自負額加計臨時工程自負額，應為二十萬元。立誠公司第一
    次所提保險公證報告誤以自負額為十萬元計算，嗣後中間報
    告方改以二十萬元計算，以及被告於保險單「每一次事故自
    負額」欄中，未見「臨時工程自負額附加條款」內容之特別
    記載，以提醒當事人注意，固然均有專業性不足之狀況，但
    並不影響本件每次事故自負額應為二十萬元之事實。
  (三)關於自負額為何定十萬元，而臨時工程為何要增加十萬元，
    誠如被告答辯所稱，鑑於「臨時工程」之特性及經濟考量，
    一般設計較永久性工程為脆弱，因此風險性偏高，損失幾可
    預期，屬承包廠商估計可預見風險的技術費用，故就臨時工
    程以特約約定增加十萬元之自負額，並無不合理之處。
五、軀體模板部分屬於施工機具設備，並非承保之臨時工程範圍
    ，故不應計入損失計算：
  (一)本件軀體模板究為「臨時工程」或「施工機具設備」，解釋
    上固有疑義，然依「營造綜合保險單」基本條款第十七條「
    名詞定義」第一項第(三)款約定：「施工機具設備：工程施工
    所使用之機械、設備、器具、支撐物、模型及其附屬配件。
    」，顯見即使不再用於其他工地之特殊模型，亦被視為施工
    機具設備而非臨時工程。
  (二)又依「營造綜合保險單」基本條款第十一條「營造工程財物
    損失險之賠償限額」第一項第(二)款約定：「倘施工機具設備
    之損耗費、使用費或租金等已包含於總工程費中，本公司依
    受損承保工程所需分攤該項金額賠付之；施工機具未經載明
    於本保險契約而為第一條第二項之保險標的者，不論其費用
    是否載明於工程承攬契約或工程計劃中，本公司對該施工機
    具之毀損或滅失不負賠償之責。」，本件因原告未另行投保
    施工機具設備保險，且未將軀體模板特別記載於保單之上，
    故依前開約定，軀體模板不應計入損失計算。
六、關於施工便道費、施工檔、排水費部分之損失，應如何計算
    ，說明如下：
  (一)關於施工便道費、施工檔、排水費部分之損失，原告主張被
    告以「工程編列金額乘以尚未施工之工作天數」計算，違反
    保單「770 天災賠償限額特約條款第六款」「賠償金額＝標
    的物實際損失x（保險金額/標的物實際價值）」－自負額」
    之約定云云，而被告則辯稱其計算方式合理等語。
  (二)經查，關於施工便道費、施工檔、排水費部分「標的物實際
    損失」之計算，被告考量原告就事故發生前所享有使用臨時
    工程之利益，以「工程編列金額乘以尚未施工之工作天數」
    計算，符合損害填補之性質，並無不當，且此部分係涉及「
    標的物實際損失」之計算，而「770 天災賠償限額特約條款
    第六款」牽涉者係「賠償金額」之計算，兩者並不相同，原
    告將其混為一談，見解並非正確。
  (三)綜上小結，關於施工便道費、施工檔、排水費部分「標的物
    實際損失」之計算，立誠公司中間報告計算結果，認定：(1)
    九十三年九月二十三日米雷颱風造成施工便道費損失為八萬
    五千零十二元，造成施工擋、排水費損失為八萬五千零十二
    元；(2)九十三年十月十九日陶卡基颱風造成施工便道費損失
    為三萬三千三百九十七元，造成施工擋、排水費損失為三萬
    三千三百九十七元；(3)九十三年十月二十五日納坦颱風造成
    施工便道費損失為七萬五千九百零三元，造成施工擋、排水
    費損失為七萬五千九百零三元，計算應屬正確。
七、關於包商營業稅，原告無實際支出，且非承保範圍，包商利
    潤亦不具損害填補之性質，均不應列入實際損害：
  (一)包商營業稅部分：證人甲○○於本院證稱：「包商營業稅部
    分，第二年報稅時候，因為有災害損失所以並沒有營業稅，
    所以沒有算進來。」（參見本院九十五年十二月十二日言詞
    辯論筆錄），可知原告於次年報稅時不須支出包商營業稅，
    故無損失可言，且發生事故災害既得抵免營業稅，被告九十
    五年七月七日答辯狀辯稱營業稅非承保範圍，自屬可採。
  (二)包商利潤部分：因保險是損害填補之性質，包商利潤並非被
    告承保財物損失險之範圍，故被告就此部分未計入，亦無不
    當。
八、被告就標的物實際損失之計算固無不當，但就賠償金額之計
    算則有錯誤，被告應賠償原告一萬零一百三十元及法定利息
    ，說明如下：
  (一)綜合前述理由第五點至第七點之說明，被告辯稱原告所受「
    標的物實際損失」為米雷颱風部分十八萬五千三百二十九元
    （包括基礎挖方損失6,480元，施工便道費損失85,012 元，
    施工擋、排水費損失85,012元，包商利潤管理費8,825元 ）
    ，陶卡基颱風部分七萬六千九百三十八元（包括基礎挖方損
    失6,480 元，施工便道費損失33,397元，施工擋、排水費損
    失33,397元，包商利潤管理費3,664 元），納坦颱風部分十
    六萬六千二百元（包括基礎挖方損失6,480 元，施工便道費
    損失75,903元，施工擋、排水費損失75,903元，包商利潤管
    理費7,914 元），計算應屬正確。
  (二)惟兩造既約定「賠償金額＝標的物實際損失x（保險金額/標
    的物實際價值）」－自負額」，保險金額與標的物實際價值
    未必相符，被告亦自承「包商營業稅」及「包商利潤」應該
    可以不列入保險金額，本件係承包公家工程，保險金額才與
    工程契約金額一致（參見本院九十五年十二月十二日言詞辯
    論筆錄）。
  (三)如前所述，軀體模板既屬施工機具設備而非本件承保範圍，
    自不應列入「標的物實際價值」內計算，否則於計算「標的
    物實際損失」時不予列入，於計算「標的物實際價值」時又
    予列入，此顯不合理，而基於相同理由，「包商營業稅」、
    「包商利潤」及「營造綜合保險費」亦不應列入「標的物實
    際價值」。
  (四)綜上，本件標的物實際價值應以九十四萬九千零一元計算（
    計算式：1,076,000－46,458(包商利潤)－ (13,674+15,616)
    (軀體模板)－46,592(包商營業稅)－4,659(營造綜合保險費)
    ＝949,001）。三次事故賠償金額依公式計算如下：
    (1)米雷颱風部分：185,329x(1,076,000/949,001)-200,000=
      10,130（小數點以下四捨五入）。
    (2)陶卡基颱風部分：76,938x(1,076,000/949,001)-200,000
      =-112,766（無庸賠償）。
    (3)納坦颱風部分：166,200x(1,076,000/949,001)-200,000=
      =-11,558（無庸賠償）。
九、綜上所述，原告本於保險契約之法律關係，請求被告給付六
    十七萬七千一百六十六元及自九十五年六月三十日起至清償
    日止，按年息百分之五計算之利息，於請求一萬零一百三十
    元及前揭法定利息之範圍內為有理由，應予准許，故判決如
    主文第一項，逾此範圍之請求為無理由，應予駁回，故判決
    如主文第二項。
十、本件原告金錢請求勝訴部分未逾五十萬元，爰依職權宣告假
    執行。又原告陳明願供擔保，聲請宣告假執行，就其敗訴部
    分，其訴既經駁回，假執行之聲請失所附麗，應併予駁回。
    被告聲請供擔保免假執行，本院就其依主文第一項敗訴部分
    ，酌定相當之擔保金額宣告之。
十一、本件事證已明，兩造其餘攻擊防禦方法，於判決結果無影
      響，故不一一論列，附此敘明。
十二、據上論結，本件原告之訴為一部有理由，一部無理由，依
      民事訴訟法第七十九條、第三百八十九條第一項第五款、
      第三百九十二條第二項，判決如主文。
中　　華　　民　　國　　96　　年　　3 　　月　　13　　日
                民事第一庭    法    　官　文衍正
以上正本係照原本作成
如對本判決上訴，須於判決送達後20日內向本院提出上訴狀
中　　華　　民　　國　　96　　年　　3 　　月　　13　　日
                  　　　　　　法院書記官　周其祥
